---
title: "Modelos Lineares com AIC"
output: html_notebook
---

DICAS PARA O R NOTEBOOK
Add a new chunk by clicking the *Insert Chunk* button on the toolbar or by pressing *Ctrl+Alt+I*.
When you save the notebook, an HTML file containing the code and output will be saved alongside it (click the *Preview* button or press *Ctrl+Shift+K* to preview the HTML file).

The preview shows you a rendered HTML copy of the contents of the editor. Consequently, unlike *Knit*, *Preview* does not run any R code chunks. Instead, the output of the chunk when it was last run in the editor is displayed.


EXEMPLO TRABALHADO
Primeiro vamos fazer o grafico das variaveis do dataframe trees
```{r}
plot(trees)
```

Agora vamos fazer o modelo basico olhando volume (dependente) vs diametro (independente)

```{r}
m1 = lm(Volume~Girth,data=trees)
summary(m1)

```

Agora vamos acrescentar a altura como independente no modelo

```{r}
m2 = lm(Volume~Girth+Height,data=trees)
summary(m2)

```

Vamos tentar agora incluir a interacao diametro altura

```{r}
m3 = lm(Volume~Girth*Height,data=trees)
summary(m3)
```

Vamos fazer o grafico deste modelo

```{r}
plot(m3)
```

E vamos ver se os residuos tem distribuicao normal
```{r}
shapiro.test(residuals(m3))

```

Vamos ver os sumarios e o AIC de cada modelo

```{r}
summary(m1)
AIC(m1)
summary(m2)
AIC(m2)
summary(m3)
AIC(m3)
```
Com base nestes resultados, qual modelo usaremos? discuta
